【裁判字號】    95,易,22
【裁判日期】    950223
【裁判案由】    毒品危害防制條例
【裁判全文】
臺灣士林地方法院刑事判決                95年度易字第22號
公  訴  人  臺灣士林地方法院檢察署檢察官
被      告  甲○○
上列被告因違反毒品危害防制條例案件，經檢察官提起公訴（94
年度毒偵字第2292號），本院經訊問被告後，被告為有罪之陳述
，經合議庭裁定認本件宜由受命法官獨任進行簡式審判程序審理
，並判決如下：
    主  文
甲○○連續施用第二級毒品，處有期徒刑陸月，如易科罰金以參
佰元折算壹日。扣案之第二級毒品安非他命貳包（共驗餘淨重壹
拾點伍貳公克）均沒收銷燬。
    事  實
一、甲○○前曾於民國85年間因違反麻醉藥品管理條例案件，經
    台灣嘉義地方法院判處有期徒刑6 月確定，復於86年間因偽
    造文書案件，經同法院判處有期徒刑3 月確定，嗣經定執行
    刑為有期徒刑7 月，於88年11月25日縮刑期滿執行完畢（不
    構成累犯）。甲○○於90年間再因施用毒品案件，經臺灣嘉
    義地方法院以90年度毒聲字第811 號裁定送觀察、勒戒後，
    認有繼續施用毒品之傾向，經臺灣嘉義地方法院以90年度毒
    聲字第86 3號裁定令入戒治處所施以強制戒治1 年，嗣其因
    強制戒治已屆滿3 月，成效經評定為合格，認無繼續戒治之
    必要，由檢察官聲請停止戒治，經臺灣嘉義地方法院以91年
    度毒聲字第6 號裁定停止戒治，所餘戒治期間付保護管束，
    而於91年1 月24日停止戒治出監，迄於91年8 月23日保護管
    束期滿而未經撤銷停止戒治，視為強制戒治期滿，並經臺灣
    嘉義地方法院檢察署檢察官於91年8 月26日以91年度戒毒偵
    字第166 號為不起訴處分確定。詎甲○○仍不知悔悟，於91
    年8 月23日強制戒治執行完畢釋放後5 年內，復基於施用第
    2 級毒品安非他命之概括犯意，自94年6 月間起至94年8 月
    5 日止，在臺北縣汐止市○○路○ 段609 號10樓之8 之居所
    處，連續多次施用第2 級毒品安非他命。嗣於94年8 月6 日
    上午8 時5 分許，為警於國道3 號北向18.9公里處（台北市
    文山區）查獲，並於其身上及所駕駛之車號C4─6975號自小
    客車上扣得第2 級毒品安非他命2 包（共驗餘淨重10.52 公
    克）；而經警採集其尿液檢體送驗結果，呈安非他命及甲基
    安非他命陽性反應，始查悉上情。
二、案經內政部警政署國道公路警察局移送臺灣臺北地方法院檢
    察署呈請臺灣高等法院檢察署核轉臺灣士林地方法院檢察署
    檢察官偵查起訴。
    理  由
一、上揭犯罪事實業經被告甲○○於本院審理時坦承不諱，且被
    告為警採集之尿液檢體，經送台灣尖端先進生技醫藥股份股
    份有限公司先以酵素免疫分析法初步檢驗，再以氣相層析質
    譜儀法確認檢驗結果，均呈安非他命及甲基安非他命陽性反
    應，此有台灣尖端先進生技醫藥股份有限公司94年8 月15日
    濫用藥物檢驗報告1 紙在卷可稽。又被告經警扣案之第2 級
    毒品安非他命2 包（共驗餘淨重10.52 公克），經國道公路
    警察局第九警察隊以聯勤二○四廠製造之毒品檢驗A 包試劑
    初步檢驗結果，呈安非他命反應，復經台灣檢驗科技股份有
    限公司以酵素免疫分析法及氣相層析質譜儀法檢驗結果，亦
    呈甲基安非他命陽性反應，有國道公路警察局第九警察隊毒
    品初步鑑驗報告單、台灣檢驗科技股份有限公司94年8 月24
    日濫用藥物檢驗報告各1 份在卷可按，足徵被告前開施用第
    2 級毒品安非他命之自白與事實相符，堪予採信。按施用毒
    品經觀察、勒戒或強制戒治執行完畢釋放後，5 年內再犯毒
    品危害防制條例第10條之施用毒品罪者，檢察官應依法追訴
    ，毒品危害防制條例第23條第2 項定有明文。查本件被告甲
    ○○前於90年間因施用毒品案件，經臺灣嘉義地方法院以90
    年度毒聲字第811 號裁定送觀察、勒戒後，認有繼續施用毒
    品之傾向，經臺灣嘉義地方法院以90年度毒聲字第863 號裁
    定令入戒治處所施以強制戒治1 年，嗣其因強制戒治已屆滿
    3 月，成效經評定為合格，認無繼續戒治之必要，由檢察官
    聲請停止戒治，經臺灣嘉義地方法院以91年度毒聲字第6 號
    裁定停止戒治，所餘戒治期間付保護管束，而於91年1 月24
    日停止戒治出監，迄於91年8 月23日保護管束期滿而未經撤
    銷停止戒治，視為強制戒治期滿，並經臺灣嘉義地方法院檢
    察署檢察官於91年8 月26日以91年度戒毒偵字第166 號為不
    起訴處分確定等情，有臺灣嘉義地方法院檢察署91年度戒毒
    偵字第166 號不起訴處分書及臺灣高等法院被告前案紀錄表
    各1 份附卷可考。從而，被告確有於強制戒治執行完畢釋放
    後，5 年以內再犯毒品危害防制條例第10條第2 項之施用第
    2 級毒品犯行。故本件事證明確，被告犯行洵堪認定，應依
    法論科。
二、按安非他命為毒品危害防制條例第2 條第2 項第2 款所規定
    之第2 級毒品，核被告甲○○所為係犯毒品危害防制條例第
    10條第2 項之施用第2 級毒品罪。其施用前後持有第2 級毒
    品安非他命之行為，係施用毒品行為之當然結果，法律上自
    宜就施用毒品行為為包括之評價，不應另就「持有」予以論
    罪。又被告多次施用第2 級毒品犯行，時間緊接，方法相同
    ，觸犯構成要件相同之罪，顯係基於概括犯意為之，為連續
    犯，應依刑法第56條規定，以一罪論，並加重其刑。另公訴
    人起訴事實雖僅敘及被告於94年8 月6 日中午12時46分為警
    查獲採尿前回溯96小時內某時施用第2 級毒品安非他命之犯
    行，然檢察官就犯罪事實之一部起訴者，其效力及於全部，
    被告如事實欄所載之其餘施用安非他命犯行，與公訴人起訴
    之犯罪事實既具有連續犯之裁判上一罪關係，依審判不可分
    之原則，均應為起訴效力所及，本院自應併予審究。爰審酌
    被告前曾有施用毒品之犯行，經觀察、勒戒及強制戒治後，
    仍無法戒除其毒癮，竟再度涉犯本案，足見其深陷毒癮而難
    以自拔，惟施用毒品僅係戕害自身健康，尚未危害他人，並
    考量其生活狀況、智識程度，施用毒品之次數，暨犯罪後坦
    承犯行，表示悔意等一切情狀，量處如主文所示之刑，以資
    懲儆。
三、扣案查獲之第2 級毒品安非他命2 包（共驗餘淨重10.52 公
    克），依法不得持有，不問屬於犯人與否，均應依毒品危害
    防制條例第18條第1 項前段之規定沒收銷燬之。
據上論斷，應依刑事訴訟法第273 條之1 第1 項、第299 條第1
項前段，毒品危害防制條例第10條第2 項、第18條第1 項前段，
刑法第11條、第56條、第41條第1 項，罰金罰鍰提高標準條例第
2條，判決如主文。
本案經檢察官邱智宏到庭執行職務。
中    華    民    國    95    年    2     月    23    日
                  刑事第七庭法  官  王俊雄
以上正本證明與原本無異。
如不服本判決，應於判決送達後10日內，向本院提出上訴狀。
                            書記官  許秋莉
中    華    民    國    95    年    2     月    24    日
附錄本案論罪科刑法條全文
毒品危害防制條例第10條第2項：
施用第二級毒品者，處3 年以下有期徒刑。
毒品危害防制條例第18條第1項前段
查獲之第一、二級毒品及專供製造或施用第一、二級毒品之器具
，不問屬於犯人與否，均沒收銷燬之；查獲之第三、四級毒品及
製造或施用毒品之器具，無正當理由而擅自持有者，均沒入銷燬
之。但合於醫藥、研究或訓練之用者，得不予銷燬。


司法院資訊處製作；財團法人民間司法改革基金會備份。
